臺灣屏東地方法院刑事判決            100年度交易字第199號
公  訴  人  臺灣屏東地方法院檢察署檢察官
被      告  李佳斌
上列被告因公共危險案件，經檢察官提起公訴（100年度偵字第
4616號）被告就被訴事實為有罪之陳述，經裁定進行簡式審判程
序，本院判決如下：
    主  文
李佳斌服用酒類，不能安全駕駛動力交通工具而駕駛，累犯，處
有期徒刑陸月，併科罰金新臺幣萬元，有期徒刑如易科罰金，
罰金如易服勞役，均以新臺幣壹仟元折算壹日。
    事實及理由
一、本院認定被告李佳斌之犯罪事實、證據，除於證據部分增列
    被告於本院審理時之自白外，餘均與檢察官起訴書之記載相
    同，茲引用之（如附件）。
二、核被告所為，係犯刑法第185 條之3 之服用酒類致不能安全
    駕駛動力交通工具罪。被告曾因公共危險案件，經本院以99
    交簡字第396 號判處有期徒刑4 月確定，於民國100 年1 月
    29日執行完畢，有臺灣高等法院被告前案紀錄表1 份可稽，
    其於徒刑執行完畢後，5 年內故意再犯本件有期徒刑以上之
    罪，為累犯，應依刑法第47條第1 項加重其刑。爰審酌被告
    明知酒精成分對人之意識能力具有不良影響，酒後駕車對一
    般往來之公眾及駕駛人自身皆具有高度危險性，竟漠視自己
    安危，尤枉顧公眾安全，而於服用酒類後之呼氣酒精濃度高
    達每公升1.03毫克，已處於不能安全駕駛動力交通工具之狀
    態仍駕駛機車，對行車安全已生危害，且衡其前因酒醉駕車
    ，分別經台灣高雄地方法院以97年度審交簡字第316 號判決
    處拘役59日，本院以99年度交簡字第396 號、100 年度交簡
    字第1183號判決處有期徒刑4 月、5 月確定，有上開前案紀
    錄資料及判決1 份在卷可稽，竟仍不知警惕，再犯本罪，雖
    未發生交通事故，但對行車安全已生危害，然念及其犯後坦
    承犯行，態度尚佳，兼衡量其智識程度為國中畢業，暨參酌
    檢察官具體求刑有期徒刑6 月之意見等一切情狀，量處如主
    文所示之刑，並諭知有期徒刑易科罰金、罰金易服勞役之折
    算標準。
據上論斷，應依刑事訴訟法第273 條之1 第1 項、第299 條第1
項前段、第310 條之2 、第454 條第2 項，刑法第185 條之3 、
、第47條第1 項、第41條第1 項前段、第42條第3 項，刑法施行
法第1 條之1 第1 項，判決如主文。
本案經檢察官許英輝到庭執行職務。
中    華    民    國   100    年    8     月    11    日
                  交通法庭    法  官  蔡玉雪
以上正本證明與原本無異。
如不服本判決應於收受判決後10日內向本院提出上訴書狀，並應
敘述具體理由；其未敘述上訴理由者，應於上訴期間屆滿後20日
內向本院補提理由書（均須按他造當事人之人數附繕本）「切勿
逕送上級法院」。
中    華    民    國   100    年    8     月    11    日
                              書記官  黃麗燕
附錄論罪科刑法條：
中華民國刑法第185條之3
服用毒品、麻醉藥品、酒類或其他相類之物，不能安全駕駛動力
交通工具而駕駛者，處1 年以下有期徒刑、拘役或科或併科15萬
元以下罰金。
【附件】
臺灣屏東地方法院檢察署檢察官起訴書
                                     100年度偵字第4616號
    被      告  李佳斌  男  32歲（民國○○年○○月○○日生）
                        住屏東縣萬丹鄉○○村○○路1432巷
                        1弄18號
                        國民身分證統一編號：Ｚ000000000號
上列被告因公共危險案件，已經偵查終結，認應該提起公訴，茲
將犯罪事實及證據並所犯法條分敘如下：
        犯罪事實
一、李佳斌前因違背安全駕駛之公共危險案件，先後經臺灣高雄
    地方法院、臺灣屏東地方法以97年度審交簡字第316號、99
    年度交簡字第396號，分別判處有期徒刑拘役59日、4月確定
    ，於民國97年10月16日、100年1月29日期滿執行完畢，又因
    公共危險案件，經本署檢察官提起公訴，現由臺灣屏東地方
    法院（100年度交易字第117號月股）審理中。詎其猶不知悔
    改，於100年4月20日22時許，在屏東縣萬丹鄉○○村○○路
    14 32巷1弄18號住處內，飲用保力達P酒後，明知其服用酒
    類後已達於不能安全駕駛動力交通工具之程度，竟仍酒後騎
    乘車牌號碼J2L-810號之重型機車上路。嗣於100年4月21日
    上午6時57分許，在屏東縣東港鎮○○里○○路段，為警盤
    查，並測得其呼氣所含酒精濃度達每公升1.03毫克，而查獲
    上情。
二、案經屏東縣政府警察局東港分局報告偵辦。
        證據並所犯法條
一、證據清單暨待證事實
┌──┬─────────┬────────────┐
│編號│證據方法          │待證事實                │
├──┼─────────┼────────────┤
│ 1  │被告李佳斌於警詢中│被告坦承於犯罪事實所示時│
│    │之供述            │、地，飲酒後駕駛動力交通│
│    │                  │工具上路之事實。        │
├──┼─────────┼────────────┤
│ 2  │酒精濃度測試單1張 │被告於犯罪事實所示時、地│
│    │                  │之酒精呼氣濃度達每公升1.│
│    │                  │03毫克                  │
├──┼─────────┼────────────┤
│ 3  │刑法第185條之3案件│被告駕駛有蛇行、車身搖擺│
│    │測試觀察紀錄表、屏│不定、轉彎半徑過大或過小│
│    │東縣政府警察局違規│等駕駛能力欠佳情形，被查│
│    │通知單各1紙       │獲、測試或訊問過程，被告│
│    │                  │有語無倫次、意識模糊、多│
│    │                  │話之情形。              │
└──┴─────────┴────────────┘
二、核被告所為，係犯刑法第185條之3公共危險罪嫌。又被告曾
    受有期徒刑之執行完畢，有本署刑案資料查註紀錄表1份可
    參，其於5年內故意再犯本件有期徒刑以上之罪，為累犯，
    請依刑法第47條第1項規定加重其刑。
三、依刑事訴訟法第251條第1項提起公訴。
    此  致
臺灣屏東地方法院
中    華    民    國   100    年    5     月    18    日
                              檢  察  官  陳  俊  秀
本件正本證明與原本無異
中    華    民    國   100    年    5     月    31    日
                              書  記  官  吳  清  燕